【裁判字號】    89,南簡上,67
【裁判日期】    890707
【裁判案由】    違反能源管理法
【裁判全文】
臺灣臺南地方法院刑事判決                        八十九年度南簡上字第六七號
    上  訴  人  甲○○
    即  被  告
右列上訴人因能源管理法案件，不服本院新營簡易庭八十九年度營簡字第二八號中華
民國八十九年二月十六日第一審判決（台灣台南地方法院檢查署檢察官聲請簡易處刑
案號八十八年度偵字第一○一一二號），提起上訴，本院管轄之第二審合議庭判決如
左：
    主      文
上訴駁回。
    事      實
一、甲○○未經許可，自民國八十八年四月間起，以每公升新台幣（下同）十元二角
    之價格，非法銷售中央主管機關指定之能源產品柴油予乙○○，並將柴油運送至
    台南縣關廟鄉下湖村一之八號，其設置之油槽內，以供乙○○取用。迨至八十八
    年七月十六日凌晨一時許，經警在上處油槽查獲鄭川成、溫新育正在加油，而查
    悉上情。
二、案經台南縣警察局歸仁分局報請台灣台南地方法院檢察署檢察官偵查後聲請簡易
    處刑。
    理      由
一、訊據被告甲○○矢口否認右揭犯行，辯稱：伊所銷售之油品並非列管之柴油，而
    係向中油所屬營業部門合法承購之溶劑油、乾洗油及潤滑油等，至中油化驗報告
    所附之抽樣化驗報告表所列款目之汽油部分及柴油部分，其樣品檢驗所示之數據
    ，應是任何油品之國際基本規範數據，不得憑此認定被告所銷售者為列管之柴油
    ，且伊經營油品銷售乃經縣政府營利事業登記核准云云。然查，被告經警查獲送
    驗之油品，化驗結果與經濟部（八八）能字第八八四六二二一九號公告之柴油規
    格第一項完全相符，而屬公告柴油規格第一項之柴油，有中國石油公司檢驗報告
    書一份附卷可稽，且經證人乙○○、溫新育及鄭川成於警偵訊中指訴甚詳，另證
    人乙○○於本院審理中並證稱：伊從事砂石車運輸經營，因砂石車需用柴油，就
    向被告購買柴油，伊並未向被告買過潤滑油或乾洗油，因為車子根本用不到等語
    ，足認被告銷售予乙○○之油品確屬列管之柴油，並證被告所為前開辯解核屬卸
    飾之詞，要難採信。況被告亦自承其銷售之油品部分係進口而來，非全部購自中
    油，而被告縱經核准經營油料或油品原料之零售，亦難遽認其未銷售列管之油品
    ，故本件事證明確，被告犯行洵堪認定。
二、核被告甲○○所為，係犯能源管理法第二十條之一之罪。原簡易判決審酌被告一
    切犯罪證據及情狀，引用能源管理法第二十條之一、刑法第十一條前段、第四十
    一條、第四十二條第二項、罰金罰鍰提高標準條例第二條、現行法規所定貨幣單
    位折算新台幣條例第二條之規定，量處被告有期徒刑四月，併科罰金新台幣二十
    萬元，有期徒刑如易科罰金以三百元折算一日，罰金如易服勞役以銀元三百元即
    新台幣九百元折算一日，認事用法並無不合，量刑亦堪稱妥適。上訴人上訴意旨
    任意指摘原判決認定事實違誤等情，本院認原判決並無不當，故認上訴為無理由
    ，應予駁回。
據上論斷，應依刑事訴訟法第四百五十五條之一第三項、第三百六十八條，判決如主
文。
中      華      民      國      八十九      年     七     月     七     日                                    檢
                                台灣台南地方法院刑事第二庭
                                    審判長法  官
                                          法  官
                                          法  官
附錄法條：
能源管理法第二十條之一：
未經許可而經營中央主管機關指定之能源產品之輸入、輸出、生產、銷售業務者，
處一年以下有期徒刑、拘役或科或併科新臺幣三十萬元以下罰金，並得沒收其輸入、
輸出、生產、銷售之產品。
                                                                        ８


司法院資訊處製作；財團法人民間司法改革基金會備份。
